【裁判字號】    90,易緝,28
【裁判日期】    900824
【裁判案由】    竊盜
【裁判全文】
臺灣花蓮地方法院刑事判決                            九十年度易緝字第二八號
    公  訴  人  臺灣花蓮地方法院檢察署檢察官
    被      告  甲○○
右列被告因竊盜案件，經檢察官提起公訴（八十九年度偵緝字第一二八號），本院判
決如左：
    主  文
甲○○共同竊盜，處有期徒刑參月，如易科罰金，以參佰元折算壹日。
    事  實
一、甲○○和丙○○（偵查中）二人共同基於意圖為自己不法所有的犯意聯絡，於民
    國八十八年十一月七日九時五十分許，由丙○○駕駛無車牌之自用小客車搭載甲○○，一起前往花蓮縣壽豐鄉鹽寮村六三號乙○○之住處，由丙○○侵入上址房
    間內竊取乙○○所管理的木製佛像一尊（侵入住宅部分未據告訴），甲○○則於
    車上把風並看守竊得之佛像，迄同日十一時許，丙○○再度入屋行竊時，為警當
    場查獲劉鴻林及車內佛像一尊，丙○○則趁機逃逸。
二、案經花蓮縣警察局吉安分局報告臺灣花蓮地方法院檢察署檢察官偵查起訴。
    理  由
一、訊據被告僅坦承在上述的時間有和「明峰」一起開車到花蓮縣壽豐鄉鹽寮六十三
    號附近，但矢口否認犯罪，辯稱：當天他要看病請「明峰」載他去，到了鹽寮「
    明峰」自己下車進屋，後來拿了一包東西上車，他並不知道是偷佛像，而且該名
    「明峰」並非起訴書所指的丙○○等語，但是經本院查證的結果，被告和丙○○
    共同竊盜的犯罪事實，業據其在警訊及偵查初訊中坦承不諱，核與被害人乙○○
    的指述相符，並有贓證物品認領保管收據一紙及照片數張在卷可查，被告事後翻
    異前詞，空言否認，顯為卸責脫罪之詞，不足採信，本件事證明確，被告犯行可
    以認定。
二、被告的行為所觸犯的罪名是：刑法第三百二十條第一項的竊盜罪，被告和丙○○
    之間有犯意的聯絡及行為分擔，都是共同正犯，本院審酌被告犯罪的動機、目的
    ，因此所造成被害人的損害以及其犯後態度等一切情狀，量處如主文所記載的刑
    度，又刑法第四十一條於九十年一月四日修正，同年一月十日經總統公布實施，
    就得易科罰金之法定刑，由犯最重本刑為三年以下，改為五年以下，經比較新舊
    法，以新法有利於被告，應依刑法第二條第一項前段，適用裁判時之新法，諭知
    本案易科罰金之折算標準。
據上論斷，應依刑事訴訟法第二百九十九條第一項前段，刑法第二條第一項前段、第
二十八條、第三百二十條第一項、第四十一條第一項前段，罰金罰鍰提高標準條例第
一條前段、第二條，判決如主文。
本案經檢察官李子春到庭執行職務。
中     華     民     國     九十     年    八        月    二十四      日
                                臺灣花蓮地方法院刑事庭
                                    法  官  陳雅敏
右正本證明與原本無異。
如對本判決不服，應於送達後十日內，向本院提出上訴狀。（應抄附繕本）告訴人或
被害人如對於本判決不服者，應具備理由請求檢察官上訴，其上訴期間之計算係以檢
察官收受判決正本之日期為準。
                                    法院書記官
法條：刑法第三百二十條第一項


司法院資訊處製作；財團法人民間司法改革基金會備份。
